【裁判字號】    92,簡上,60
【裁判日期】    920723
【裁判案由】    確認買賣關係不存在
【裁判全文】
臺灣臺北地方法院民事判決                          九十二年度簡上字第六０號
    上  訴  人  甲○○
                            樓.
    被上訴人    習技實業股份有限公司
    法定代理人  乙○○
    訴訟代理人  丙○○
右當事人間請求確認買賣關係不存在事件，上訴人對於民國九十一年十月二十九日台
北簡易庭九十一年度北簡字第一八七一三號判決提起上訴，本院判決如左：
    主  文
上訴駁回。
第二審訴訟費用由上訴人負擔。
    事  實
甲、上訴人方面：
  一聲明：
    (一)原判決廢棄。
    (二)確認上訴人與被上訴人間美語學習教材訂購買賣契約法律關係不存在。
  二陳述：除與原判決記載相同者，茲引用之外，補稱：
    (一)當初與被上訴人買教材及要配合上課語言教學，因無法配合假日上課決定將寄
      來教材寄回，隨即聯絡接洽人，可是被上訴人故意避不見面，後來才往消基會
      請求幫助希望和解，但被上訴人未出面，無奈情形下，請教消基會律師如何著
      手，最後才再以存證信函通知對方，但都置之不理，到最後才狀告法院，也是
      希望和解，反而被上訴人要求上訴人賠償新台幣（下同）四萬多元，深感無理
      ，教材也退回，課也未上，要消費者付此費用。
    (二)本件買賣價金，除了定金、頭期款外，其餘尚未支付。
    (三)上訴人提起本件訴訟之利益為：為保障消費者的權益。
  三證據：除援用第一審所提證據外，並提出消費者文教基金會九十一年五月十日函
    、消費者文教基金會到會申訴表、九十一年五月九日存證信函等影本為證。
乙、被上訴人方面：
  一聲明：駁回上訴。
  二陳述：除與原判決記載相同者，茲引用之外，補稱：
    (一)上訴人購買的時候，被上訴人有告知可以於送貨之日起七天內退貨。
    (二)被上訴人公司有告知上訴人，可依合約第四條解除契約。
  三證據：援用第一審所提證據。
    理  由
一本件上訴人起訴主張於民國九十一年四月十六日向被上訴人購買IN AMERICA BB／
  ALE語言學習教材，分期付款總價八萬八千六百元，分卅二期付款，嗣於五月間要
  求解約，並將產品寄回被上訴人，詎被上訴人要求支付四萬多元才同意解約，惟上
  訴人並無使用被告上課產品，與被上訴人間美語學習教材買賣關係不存在。
  被上訴人則以：兩造間買賣契約合法成立，原告未在七日內解約，應依約定支付部
  分價款後始得合法終止合約，兩造間買賣關係仍屬存在等語，資為抗辯。
二兩造不爭執之事實：
  (一)兩造於九十一年四月十六日訂有購買合約書，約定：上訴人向被上訴人購買
    INAMERICA BB／ALE語言學習教材，分期付款總價八萬八千六百元，分卅二期付
    款，頭期款四千九百元（訂金四千九百元），第二期付款日為九十一年六月五日
    每月分期款二千七百元，上訴人對所收受之商品不願買受時，得於收受商品後七
    天內，退回商品或以書面通知賣方解除本合約，無須說明理由及負擔任何費用或
    價款，上訴人若在收受產品七天後欲終止合約時，同意支付四萬八千八百八十八
    元加上合約生效後至終止合約日每月一千五百元之會費與分期付款利息，扣除上
    訴人自簽約日起至欲終止合約時已繳支付之款項，並同意一次支付以做為終止合
    約暨購買產品組合之費用，並有上訴人於原審提出之購買合約書影本（原審卷第
    五頁、第十五頁）附卷足憑。
  (二)上訴人於九十一年四月間收受商品，並支付頭期款四千九百元，但五月二日排上
    課後，因工作繁忙無法再上被上訴人安排的課程，要求退回商品解約，並於五月
    九日發存證信函催告被上訴人於文到十日內處理退貨事宜，上訴人七月五日將商
    品寄回被上訴人公司。
  (三)上訴人已支付頭期款（訂金）四千九百元，其餘款項均未支付。
三上訴人主張已通知被上訴人解除契約並退還商品、兩造間買賣關係不存在等語，被
  上訴人則辯以上訴人未依約解約、兩造間買賣關係仍存在等語，由於兩造間於九十
  一年四月十六日訂有買賣契約而有買賣關係，為兩造所不爭執，須系爭契約業經合
  法解除，兩造間買賣關係方能成為不存在，故本件之爭點在於：上訴人是否已合法
  解除系爭買賣契約？經查：
  (一)兩造已於系爭購買合約書約定解除契約及終止契約之方式，其解除或終止契約，
    應依約定之方式行之。
  (二)依系爭購買合約書約定條款第三條之約定，上訴人對所收受之商品不願買受時，
    得於收受商品後七天內，退回商品或以書面通知被上訴人解除合約，無須說明理
    由及負擔任何費用。上訴人未於收受被上訴人交付商品後七日內退回或以書面通
    知被上訴人解除合約，自無從依該條款主張得不附任何理由解除契約。
  (三)依系爭購買合約書約定條款第四條之約定，上訴人若在收受產品七天後欲終止合
    約時，同意支付四萬八千八百八十八元加上合約生效後至終止合約日每月一千五
    百元之會費與分期付款利息，扣除上訴人自簽約日起至欲終止合約時已繳支付之
    款項，並同意一次支付以做為終止合約暨購買產品組合之費用。兩造約定之終止
    契約費用，其性質應解除契約之費用。上訴人於收受被上訴人交付商品逾七日之
    後，雖有以存證信函通知被上訴人退貨（即以書面通知解除合約），並將商品寄
    回被上訴人公司（退回商品），然未依約支付解除契約之費用，是以不得依該條
    款主張解除契約。
四綜上所述，兩造間就系爭買賣合約事後並未經上訴人合法解除，兩造間之買賣關係
  仍屬存在，上訴人主張兩造間買賣關係不存在，自無可取，被上訴人抗辯兩造間買
  賣關係存在，尚屬可信。從而，上訴人訴請確認兩造間美語學習教材訂購買賣契約
  法律關係不存在，為無理由，不應准許。原審為上訴人敗訴之判決，並無不合。上
  訴意旨指摘原判決不當，求予廢棄改判，為無理由，應予駁回。
五據上論結，本件上訴為無理由，依民事訴訟法第四百三十六條之一第三項、第四百
  四十九條第一項、第七十八條，判決如主文。
中      華      民      國    九十二    年      七      月    二十三    日
                                      民事第五庭審判長法官 吳青蓉
                                                      法官 張松鈞
                                                      法官 周美雲
右正本證明與原本無異
不得上訴。
中      華      民      國    九十二    年      七      月    二十三    日
                                                    書記官 王宜玲


司法院資訊處製作；財團法人民間司法改革基金會備份。
